臺灣嘉義法院刑事判決　　　　　　　　　 98年度訴字第626號
公　訴　人　臺灣嘉義地方法院檢察署檢察官
被　　　告　蔡清標
選任辯護人　劉炯意律師
上列被告違反毒品危害防制條例案件，經檢察官起訴（98年度偵
緝字第168號），本院判決如下：
    主  文
蔡清標犯如附表一至三所示之罪，各處如附表一至三所示之刑，
應執行有期徒刑拾年陸月；未扣案之行動電話壹支（內含000
0000000號SIM卡壹張）沒收，如全部或一部不能沒收時
，追徵其價額；未扣案之販賣第一級毒品及第二級毒品所得共計
新臺幣參萬零陸佰元，沒收之，如全部或一部不能沒收時，以其
財產抵償之。
    事  實
一、蔡清標前於民國82、83年間因違反麻醉藥品管理條例、藥事
    法等案件，經本院82年度訴字第793號及82年度訴字第988號
    刑事判決分別判處有期徒刑7月、6月及有期徒刑5年4月確定
    ，並經本院83年度聲字第89號裁定應執行有期徒刑6年確定
    （第一部份），於84年10月24日因縮短刑期假釋出監；復於
    85 年間再因違反麻醉藥品管理條例及藥事法等案件，經本
    院85 年度訴第466號刑事判決判處有期徒刑4年6月、7月、6
    日，應執行有期徒刑5年5月確定，並與前開假釋經撤銷應執
    行殘刑有期徒刑3年9月又21日部分接續執行，再於91年1月
    31 日因縮短刑期假釋出監；再於93年間因違反動產擔保交
    易案件，經本院93年嘉簡字第913號刑事簡易判決判處有期
    徒刑3 月確定（第二部分），嗣後前開第一部份於96年7月
    16日經本院96年度聲減字第615號裁定有期徒刑7月、6月部
    分減為有期徒刑3月又15日、3月，與有期徒刑5年4月部分定
    應執行有期徒刑5年5月又15日確定，而前開假釋再經撤銷應
    執行殘刑有期徒刑2年7月又18日部分，復與前開第二部分有
    期徒刑3月減為1月又15日部分接續執行，於96年7月16日因
    徒刑執行完畢出監。詎仍不知悔改，分別為下行為：
（一）蔡清標明知海洛因、甲基安非他命均係毒品危害防制條例
      所定之第一級、第二級毒品，不得販賣，竟為圖利，基於
      販賣第一級毒品海洛因、第二級毒品甲基安非他命之犯意
      ，於附表一、附表二所示之時間，以其所有持用00000000
      00門號之行動電話作為販賣海洛因、甲基安非他命之工具
      ，與柳朝欽、蔡篤弦、湯順建、林志清、黃建章聯繫約定
      購買海洛因、甲基安非他命事宜達成合意後，蔡清標即將
      如附表一、附表二所示數量之海洛因、甲基安非他命親自
      交付販賣予與柳朝欽、蔡篤弦、湯順建、林志清、黃建章
      ，並收取毒品交易金額（各次販賣毒品海洛因、甲基安非
      他命之時間、地點與販賣所得，均詳如附表一、附表二所
      示）。
（二）蔡清標明知甲基安非他命係屬毒品危害防制條例所定之第
      二級毒品，亦係藥事法所稱之禁藥，非經許可，不得轉讓
      ，竟基於轉讓禁藥及第二級毒品甲基安非他命之犯意，於
      附表三所示之時間，以其所有持用0000000000門號之行動
      電話作為轉讓禁藥甲基安非他命之工具，與李安發聯繫約
      定轉讓甲基安非他命之時間、地點，由蔡清標無償提供不
      及淨重10公克之甲基安非他命禁藥予李安發（各次轉讓甲
      基安非他命禁藥之時間、地點，均詳如附表三所示）。
二、嗣經警依法對蔡清標所持用之電話號碼0000000000門號實施
    通訊監察，並於97年12月31日持臺灣嘉義地方法院檢察署檢
    察官核發拘票前往蔡清標址設嘉義市○區○○○街11號7樓
    之1之住處執行拘提無著後，臺灣嘉義地方法院檢察署檢察
    官即於98年3月23日以嘉檢光偵盈緝字第312號通緝書對蔡清
    標發佈通緝，嗣於同年3月29日凌晨1時許，由警在嘉義縣朴
    子市永和里李姓公廟前，緝獲蔡清標歸案，始偵悉上情。
三、案經嘉義縣政府警察局移送臺灣嘉義地方法院檢察署檢察官
    偵查起訴。
    理  由
壹、證據能力部分：
    按被告以外之人於審判外之陳述，雖不符刑事訴訟法第159
    條之1至第159條之4之規定，而經當事人於審判程序同意作
    為證據，法院審酌該言詞陳述或書面陳述作成時之情況，認
    為適當者，亦得為證據；當事人、代理人或辯護人於法院調
    查證據時，知有第159條第1項不得為證據之情形，而未於言
    詞辯論終結前聲明異議者，視為有前項之同意；刑事訴訟法
    第159條之5定有明文。經查：本案檢察官所舉用以證明被告
    犯罪之證據方法（包括供述證據及具有傳聞性質之書面證據
    ），經本院於準備程序及審判程序提示予檢察官、被告及其
    辯護人，檢察官、被告及其辯護人均表示對於證據能力無意
    見，同意列為證據（見本院卷三第82頁），本院審酌上開證
    據製作時之情況，並無違法不當之情事，且其證據之取得過
    程亦無瑕疵，認以之為證據應屬適當，依刑事訴訟法第159
    條之5等規定，具有證據能力。另其餘非供述證據亦均經法
    定程序取得，無不得為證據之情形，均有證據能力，合先敘
    明。
貳、有罪部分：
一、販賣海洛因、甲基安非他命犯行部分：
（一）被告上揭販賣第一級毒品海洛因、第二級甲基安非他命之
      犯罪事實，業據被告於偵查及本院審理中供承不諱，均核
      與證人柳朝欽、蔡篤弦、湯順建、林志清及黃建章分別於
      警詢及偵查證述，均屬相符（分別見如附表一、附表二所
      示之卷別、頁數）。並經證人柳朝欽、蔡篤弦、湯順建、
      及黃建章以照片指認方式指認被告，此有嘉義縣警察局刑
      警大隊指認犯罪嫌疑人紀錄表（分見附表一、附表二所示
      之卷別、頁數）在卷足參。此外，亦有卷附相關通訊監察
      譯文（分別見附表一、附表二所示之卷別、頁數）、臺灣
      彰化地方法院97年度聲監字第000291號通訊監察書、臺灣
      彰化地方法院通訊監察書電話附表其中有被告持有之0000
      000000號行動電話門號（見臺灣嘉義地方法院檢察署檢察
      官98年度蒞字第3012號卷第11、12頁）。而依上開補強證
      據，足認被告之自白與事實相符
（二）按販賣毒品之所謂販賣行為，須行為人主觀上有營利意圖
      ，且客觀上有販入或賣出毒品行為，即足構成，至於實際
      上是否已經獲利則非所問；必也始終無營利之意思，而以
      原價或低於原價有償轉讓他人，方難謂為販賣行為，而僅
      得以轉讓罪論處（最高法院93年度台上字第1651號判決要
      旨參照）。又販賣海洛因毒品、甲基安非他命毒品本無一
      定價格，各次買賣之價格，當亦各有差異，隨供需雙方之
      資力、關係之深淺、需求之數量、貨源之充裕與否、販賣
      者對於資金之需求如何即殷切與否，以及政府查緝之態度
      ，各種不同之風險評估，而為機動性之調整，是其價格標
      準，自非一成不變，且販賣者從各種「價差」、「量差」
      或「純度」謀取利潤方式，或有差異，然其所圖利益之非
      法販賣行為目的相同，並無二致。衡諸政府對於海洛因交
      易查緝之嚴格、販賣毒品罪處罰之嚴厲，被告與如附表一
      、附表二所示購買毒品者並無特殊情誼，苟如無利可圖，
      衡情應無甘冒被查緝之危險而無端交付他人之理，足徵被
      告確有為牟得利益而販賣海洛因之營利意圖甚明。綜上所
      述，被告供認如附表一、附表二所示意圖營利而販賣第一
      級毒品海洛因、販賣第二級毒品甲基安非他命之犯行，均
      事證明確，堪以認定，自均應依法論科。
二、轉讓甲基安非他命犯行部分：
    上揭附表三所示轉讓甲基安非他命與證人李安發之事實，業
    據被告於偵查及本院審理中均坦承不諱（見附表三所示卷別
    、頁數），核與證人李安發於偵查中及本院審理時之證述情
    節相符（見附表三所示卷別、頁數），及通訊監察譯文在卷
    足參（見附表三所示卷別、頁數）。足認被告此部分之自白
    ，亦核與事實相符，被告上開如附表三所示轉讓甲基安非他
    命之犯行，亦堪認定，應依法論科。
三、關於新、舊法之比較適用：
 (一)按行為後法律有變更者，適用行為時之法律。但行為後之
     法律有利於行為人者，適用最有利於行為人之法律，刑法
     第2條第1項定有明文。而所謂「法律有變更」，係指足以
     影響行為之可罰性範圍及其法律效果之法律修正而言。又
     行為後法律有變更，比較裁判前之法律孰為有利於行為人
     時，應就罪刑有關之一切情形，比較其全部之結果，而為
     整個之適用，不能割裂而分別適用有利益之條文。但此之
     所謂不能割裂適用，係指與罪刑有關之本刑而言。本案被
     告犯罪行為後，毒品危害防制條例於98年5月20日已修正公
     布，然因本次修法並未明定法律生效施行日期，致關於本
     次修正毒品危害防制條例條文應自何時起生效施行發生爭
     議。雖毒品危害防制條例第36條明定「本條例自公布後六
     個月施行」，惟毒品危害防制條例第36條係於92年7月9日
     修正時所制定，其立法理由謂：「依本條例新修正之規定
     ，法務部需會同衛生署成立審議委員會每三個月定期檢討
     調整毒品之分級及品項，而本次新增第四級毒品，有需要
     在新法施行前先經該審議會檢討後再調整公佈，且依修正
     條文亦有必要再訂定相關子法及修正相關法規，以配合本
     條例之施行，故亦有需要預留適當緩衝期，以利訂頒相關
     子法及相關法規之配合修正」，是前揭毒品危害防制條例
     第36條所稱「自公布後六個月施行」之法律，即應專指92
     年7月9日該次全面修正毒品危害防制條例之條文，而該條
     於毒品危害防制條例本次修正時並未再做修訂或變更，於
     立法理由亦未說明本次修正條文係依該條例第36條規定，
     於修正後6個月始生效之要旨，應認本次毒品危害防制條例
     之修正並未訂定生效日期，故應適用中央法規標準法第13
     條規定：「法規明定自公布日或發布日施行者，自公布或
     發布之日起算至第三日起發生效力」。從而，毒品危害防
     制條例於98年5月20日修正公布，是其生效施行日應為同年
     月22日，則本院判決於該條例施行後，於適用相關修正條
     文時，即有新舊法律比較適用之問題，先予敘明。
（二)毒品危害防制條例第4條第1項修正前規定：「販賣第一級
     毒品者，處死刑或無期徒刑；處無期徒刑者，得併科新台
     幣一千萬元以下罰金」；修正後同條項規定：「販賣第一
     級毒品者，處死刑或無期徒刑；處無期徒刑者，得併科新
     台幣二千萬元以下罰金」。是依修正後同條項之規定，就
     第一級毒品併科罰金刑部分提高為新臺幣2,000萬元。又該
     條例第4條第2項修正前規定：「製造、運輸、販賣第二級
     毒品者，處無期徒刑或七年以上有期徒刑，得併科新臺幣
     七百萬元以下罰金」；修正後同條項規定：「製造、運輸
     、販賣第二級毒品者，處無期徒刑或七年以上有期徒刑，
     得併科新臺幣一千萬元以下罰金」。是依修正後同條項之
     規定，就第二級毒品併科罰金刑部分提高為新臺幣1,000萬
     元。另該條例修正前第17條規定：「犯第四條第一項至
     第四項、第五條第一項  至第四項前段、第六條第一項
     至第四項、第七條第一項至第四項、第八條第一項至第四
     項、第十條或第十一條第一項、第二項之罪，供出毒品來
     源，因而破獲者，得減輕其刑。」；修正後第17條第1項規
     定：「犯第四條至第八條、第十條或第十一條之罪，供出
     毒品來源，因而查獲其他正犯或共犯者，減輕或免除其刑
     」，同條第2項規定：「犯第四條至第八條之罪於偵查及審
     判中均自白者，減輕其刑」。
 (三)綜合比較前揭毒品危害防制條例修正前後之規定，本件被
     告所犯如附表一、附表二所示販賣第一級毒品海洛因、第
     二級毒品甲基安非他命之犯行，被告已於偵查及本院審理
     中均自白犯行，雖該條例修正後第4條罰金刑較修正前提高
     ，但修正後第17條第2項則規定於偵查及審判中均自白者，
     減輕其刑，因此，綜合其全部罪刑新舊法比較之結果，自
     應以修正後之規定較有利於被告。從而，依刑法第2條第1
     項但書規定，應一體適用修正後毒品危害防制條例第4條第
     1 項、第2項、第17條第2項規定，對被告較為有利。
四、論罪科刑：
（一）按海洛因、甲基安非他命分別係屬毒品危害防制條例第2
      條第2項第1款、第2款所列之第一級毒品、第二級毒品，
      不得非法販賣、轉讓，被告非法販賣第一級毒品海洛因、
      第二級毒品甲基安非他命、轉讓第二級毒品甲基安非他命
      之犯行，均應依法論科。是被告上開犯罪事實一之（一）
      部分即如附表一、附表二所示之犯行，分別係犯毒品危害
      防制條例第4條第1項之販賣第一級毒品罪、同條例第2項
      之販賣第二級毒品罪。
（二）又按安非他命雖係毒品危害防制條例所定之第二級毒品，
      但其亦屬於藥事法所稱之禁藥（即藥事法第22條第1款所
      稱之「經中央衛生主管機關明令公告禁止製造、調劑、輸
      入、輸出、販賣或陳列之毒害藥品」），而明知為禁藥而
      轉讓者，藥事法第83條亦定有處罰明文；故行為人明知為
      禁藥即安非他命而轉讓予他人者，除成立毒品危害防制條
      例第8條第2項之轉讓第二級毒品罪外，亦構成藥事法第83
      條第1項之轉讓禁藥罪，此係屬同一犯罪行為而同時有二
      種法律可資處罰之法條（規）競合情形，應依「重法優於
      輕法」、「後法優於前法」等法理，擇一處斷；而毒品危
      害防制條例第8條第2項轉讓第二級毒品罪之法定本刑為「
      6月以上5年以下有期徒刑，得併科新台幣70萬元以下罰金
      」，93 年4月21日修正後藥事法第83條第1項轉讓禁藥罪
      之法定本刑為「7年以下有期徒刑，得併科新台幣5百萬元
      以下罰金」，行為人轉讓安非他命之情節（亦即其轉讓之
      數量及對象）如無應依毒品危害防制條例第8條第6款及第
      9條之規定加重其刑至二分之一之情形，則修正後藥事法
      第83條第1項之罪之法定本刑，顯較毒品危害防制條例第8
      條第2項之罪之法定本刑為重，依前述「重法優於輕法」
      之法理，自應優先適用藥事法第83條第1項之規定處斷（
      最高法院96年度台上字第3582號判決、96年度台非字第29
      6號判決意旨參照）。查本件被告轉讓予證人李安發甲基
      安非他命之數量大約不到1公克的量，業據被告供承在卷
      （見本院卷三第73頁），且參諸毒品價格昂貴，既屬互通
      有無，臨時為因應毒癮所需，衡情上開被告供承轉讓之數
      量，即應可採信，是本件被告所轉讓之甲基安非他命數量
      並未達「轉讓持有毒品加重其刑之數量標準」所定「第二
      級毒品：淨重10公克以上」之加重其刑標準。是被告附表
      三所示犯罪事實之犯行，均係犯藥事法第83條第1項之轉
      讓禁藥罪。
（三）另被告所為如附表一、附表二及附表三所示各次販賣第一
      級毒品海洛因、第二級毒品甲基安非他命、轉讓禁藥甲基
      安非他命犯行，犯意各別、行為互殊、時間有異，應分論
      併罰。至公訴補充理由書認被告多次販賣第一級毒品、第
      二級毒品及轉讓禁藥之犯行，均係各密集以相同方式販售
      、轉讓，而具有反覆、延續實行之特徵，從而在行為概念
      上縱有多次之舉措，仍應評價認係包括一罪之集合犯行為
      ，均請分別論以一罪。原起訴書認被告分別販賣及轉讓予
      不同對象係數罪併罰，應予更正乙節（見98年度蒞字第
      4306 號補充理由書第1頁）。惟本件被告如附表一至三所
      示各罪，犯意各別，行為獨立，難謂係基於同一犯意之反
      覆、延續實行，依社會通念，殊難認以評價為一罪為適當
      ，自不得認僅成立集合犯之包括一罪。是上開公訴補充意
      旨容有誤會，併此敘明。
（四）另被告前於於82、83年間因違反麻醉藥品管理條例、藥事
      法等案件，經本院82年度訴字第793號及82年度訴字第988
      號刑事判決分別判處有期徒刑7月、6月及有期徒刑5 年4
      月確定，並經本院83年度聲字第89號裁定應執行有期徒刑
      6年確定（第一部份），於84年10月24日因縮短刑期假釋
      出監；復於85年間再因違反麻醉藥品管理條例及藥事法等
      案件，經本院85年度訴第466號刑事判決判處有期徒刑4年
      6 月、7月、6日，應執行有期徒刑5年5月確定，並與前開
      假釋經撤銷應執行殘刑有期徒刑3年9月又21日部分接續執
      行，再於91年1月31日因縮短刑期假釋出監；再於93年間
      因違反動產擔保交易案件，經本院93年度嘉簡字第913號
      刑事簡易判決判處有期徒刑3月確定（第二部分），嗣後
      前開第一部份於96年7月16日經本院96年度聲減字第615號
      裁定有期徒刑7月、6月部分減為有期徒刑3月又15日、3月
      ，與有期徒刑5年4月部分定應執行有期徒刑5年5月又15日
      確定，而前開假釋再經撤銷應執行殘刑有期徒刑2年7月又
      18日部分，復與前開第二部分有期徒刑3月減為1月又15日
      部分接續執行，於96年7月16日因徒刑執行完畢出監之事
      實，有臺灣高等法院被告前案記錄表在卷可考，被告於受
      有期徒刑執行完畢後，五年內故意再犯本件有期徒刑以上
      之各罪，均為累犯，應依刑法第47條第1項之規定各加重
      其刑。惟被告所犯如附表一所示販賣第一級毒品之罪，其
      法定刑為死刑、無期徒刑，依刑法第64條第1項、第65條
      第1項之規定，不得加重其刑。
（五）又被告於偵查及審判中自白如附表一、附表二所示之販賣
      第一級毒品海洛因犯行及販賣第二級毒品甲基安非他命（
      偵查中之自白部分，見偵緝卷第41頁、審理中之自白見本
      院卷一第25頁、卷三第228、229頁），各應依毒品危害防
      制條例第17條第2項之規定減輕其刑。至被告所犯如附表
      三所示轉讓禁藥部分，其雖於偵查中及本院審理中均自白
      犯罪，惟基於適用法律應整體性適用，不得割裂之原則，
      此部分既應適用藥事法第83條第1項論處，自不得再適用
      毒品危害防制條例第17條第2項減輕其刑之規定，附此敘
      明。
（六）另按刑法第59條規定，犯罪之情狀可憫恕者，得酌量減輕
      其刑，同法第57條規定，科刑時應審酌一切情狀，尤應注
      意左列事項（共十款）為科刑重輕之標準，兩條適用上固
      有區別，惟所謂「犯罪之情狀」與「一切情形」云云，並
      非有截然不同之領域，於裁判上酌減其刑時，應就犯罪一
      切情狀（包括第57條所列舉之十款事項），予以全盤考量
      ，審酌其犯罪有無可憫恕之事由（即判例所稱有特殊之原
      因與環境等等，在客觀上足以引起一般同情，以及宣告法
      定低度刑，是否猶嫌過重），以為判斷。故適用第59條酌
      量減輕其刑時，並不排除第57條所列舉十款事由之審酌，
      惟其程度應達於確可憫恕，始可予以酌減，有最高法院70
      年度第6次刑事庭會議決議可參。第以販賣第一級毒品罪
      之法定刑為「死刑或無期徒刑；處無期徒刑者，得併科新
      台幣一千萬元以下罰金」，然同為販賣第一級毒品之人，
      其原因動機不一，犯罪情節未必盡同，或有大盤毒梟者，
      亦有中、小盤之分，甚或僅止於吸毒者友儕間為求互通有
      無之有償轉讓者亦有之，其販賣行為所造成危害社會之程
      度自屬有異，法律科處此類犯罪，所設之法定最低本刑卻
      同為「無期徒刑，得併科新台幣一千萬元以下罰金」，不
      可謂不重。於此情形，倘依其情狀處以有期徒刑，即足以
      懲儆，並可達防衛社會之目的者，自非不可依客觀之犯行
      與主觀之惡性二者加以考量其情狀，是否有可憫恕之處，
      適用刑法第59條之規定酌量減輕其刑，期使個案裁判之量
      刑，能斟酌至當，符合比例原則。再按刑事審判旨在實現
      刑罰權之分配的正義，故法院對有罪被告之科刑，應符合
      罪刑相當之原則，使輕重得宜，罰當其罪，以契合社會之
      法律感情，此所以刑法第57條明定科刑時應審酌一切情狀
      ，尤應注意該條所列10款事項以為科刑輕重之標準，並於
      同法第59條賦予法院（法官）以裁量權，如認「犯罪之情
      狀可憫恕者，得酌量減輕其刑」，俾使法院就個案之量刑
      ，能斟酌至當（最高法院96年度台上字第1043號及86年度
      台上字第5313號判決意旨分別參照）。復參酌釋字第263
      號解釋，若不分犯罪情況及結果如何，概以死刑、無期徒
      刑為法定刑，立法甚嚴，若有情輕法重之情，裁判時本有
      刑法第59條酌量減輕其刑之適用，足以免過嚴之刑，與憲
      法尚無牴觸。是若有情輕法重，及刑法第59條所規定之情
      ，對被告所犯之罪酌量減輕其刑，自為法之所許。揆諸本
      件被告販賣海洛因對象僅為柳朝欽、蔡篤弦、湯順建等3
      人，合計犯罪所得金額為8,000元，得非鉅，且被告犯罪
      之手段、情節尚無集團性之情形，並非重大不赦之人，是
      與一般毒梟販賣毒品多者上百公克，甚至以公斤計其數量
      相較，其販毒情節尚屬輕微，對社會治安及國民健康危害
      之程度亦較輕，足認其客觀犯行尚非重大。又施用毒品者
      常因成癮不可自拔，而花費鉅資購買毒品導致傾家蕩產，
      許多施用毒品者為圖供給自己施用毒品無虞，往往鋌而走
      險步上販賣一途，而以販賣毒品獲取些微利差。是以被告
      本身即有施用毒品之惡習，為繼續施用毒品，乃以較便宜
      之價格販入毒品海洛因、甲基安非他命，藉此從中取得一
      些毒品供己施用，而為販賣海洛因、甲基安非他命之犯行
      ，可見其主觀惡性亦非重大。因此，依被告上開販賣毒品
      情節、所得財物、惡性、動機等情狀，固應施以刑罰以資
      懲儆，惟若處以法定最低本刑死刑、無期徒刑，猶嫌過重
      ，實屬情輕法重，在客觀上足以引起一般之同情，難認無
      可憫恕之處，故依其情狀處以有期徒刑，始符量刑之允當
      。爰就被告所犯如附表一所示販賣第一級毒品罪，均依刑
      法第59條之規定，酌量減輕其刑，並依法先加重後遞減輕
      其刑（其法定本刑為死刑、無期徒刑部分，不予加重，僅
      減輕、遞減輕之）。
（七）爰審酌被告前有犯罪事實欄所載之犯罪紀錄、國小畢業之
      智識程度、與父母同住，從事計程車業等家庭狀況，每次
      販賣毒品之數量不多，各次獲利非鉅，販賣第一級毒品次
      數為4次、販賣第二級毒品次數為8次、轉讓禁藥部分為2
      次，所轉讓數量亦少，販賣與轉讓上開毒品與他人，戕害
      國人健康非輕，又犯罪後於偵查中及本院審理中均坦承犯
      行，尚知悔悟，分別量處如主文所示之刑，並定其應執行
      之刑。至起訴書雖其求處被告有期徒刑30年，惟按刑事審
      判旨在實現刑罰權之分配正義，故法院對有罪被告之科刑
      判決，應符合罪刑相當原則，使輕重得宜，罰當其罪，此
      所以刑法第57條明定科刑時應審酌一切情狀，尤應注意該
      條所列各款事項以為科刑輕重之標準（最高法院97年度台
      上字第2998號、96年度台上字第951號判決意旨參照），
      本院審酌前述刑法第57條各款臚列情事，認對被告量處如
      主文所示之刑即可達罰當其罪之目的，附此敘明。
（八）按毒品危害防制條例第19條第1項規定：「犯第4條至第9
      條、第12條、第13條或第14條第1項、第2項之罪者，其供
      犯罪所用或因犯罪所得之財物，均沒收之，如全部或一部
      不能沒收時，追徵其價額或以其財產抵償之。」而刑法沒
      收之物，雖指原物，但金錢為代替物，重在兌換價值，而
      不在原物，自難拘泥於沒收原物之理論，認沒收販賣毒品
      所得之金錢，以當場搜獲扣押者為限，是苟能證明其為販
      賣毒品所得之金錢，均應予以沒收（最高法院71年台覆字
      第2號判例參照）。查附表一、附表二所示販賣海洛因、
      甲基安非他命之金額合計30,600元，為被告販賣海洛因、
      甲基安非他命所得之財物，雖均未扣案，仍應依同條例第
      19條第1項規定宣告沒收，如全部或一部不能沒收時，以
      被告財產抵償之。未扣案行動電話（內含0000000000號SI
      M卡1張），為被告所使用，並作為聯絡買賣海洛因、甲基
      安非他命、轉讓甲基安非他命時使用，業據被告供述在卷
      （見偵緝卷第36頁），並有相關通訊監察譯文在卷可佐，
      而上揭行動電話為動產，自得以買賣之方式移轉所有權，
      既無證據證明已滅失，而其係供犯本罪所用之物，應一併
      依上開規定宣告沒收，如全部或一部不能沒收時，追徵其
      價額。
參、不另為無罪之諭知部分：
一、公訴意旨另以：被告蔡清標於97年6月24日至同年7月3日止
    分別以1,800元至4,100元不等之金額，販賣黃建章甲基安非
    他命共計5次；於97年6月間，無償轉讓禁藥甲基安非他命與
    黃建章施用3次，因認被告涉犯毒品危害防制條例第4條第2
    項之販賣第二級毒品罪、藥事法第83條第1項轉讓禁藥罪等
    語。【公訴檢察官雖於98年度蒞字第4306號補充理由書就被
    告蔡清標販賣與黃建章之次數縮減為4次、轉讓與黃建章之
    部分縮減為2次。惟按檢察官代表國家提起公訴，依檢察一
    體原則，到庭實行公訴之檢察官如發現起訴書認事用法有明
    顯錯誤，固得本於自己確信之法律見解，於論告時變更起訴
    之法條，或另為其他適當之主張。然刑事訴訟之審判，係採
    彈劾主義，亦即不告不理原則，法院對於被告之行為，應受
    審判之對象（範圍），乃指起訴書（或自訴狀）所記載之被
    告「犯罪事實」（包括與之有連續犯、想像競合犯、牽連犯
    等具有同一案件關係之犯罪事實）而言。起訴係一種訴訟上
    之請求，犯罪已經起訴，產生訴訟繫屬及訴訟關係，法院即
    有審判之權利及義務。是以若起訴書犯罪事實欄內，對此項
    行為已予以記載，即為法院應予審判之對象。審判之事實範
    圍，既以起訴之事實（包括擴張之事實）為範圍，如事實已
    經起訴而未予裁判，自屬違背法令，此觀刑事訴訟法第379
    條第12款規定自明。訴經提起後，於符合同法第265條之規
    定，固許檢察官得為訴之追加，但仍以舊訴之存在為前提；
    必要時，檢察官亦得依同法第269條規定，以「撤回書」敘
    述理由請求撤回起訴；惟單一案件之事實，僅就一部分事實
    撤回起訴，基於審判不可分之關係，並不生撤回效力，而犯
    罪事實之一部減縮（即起訴事實大於判決事實），應分別情
    形於理由內為說明，刑事訴訟法對此尚無所謂擬制撤回起訴
    之規定。又本法亦無如民事訴訟法設有訴之變更之規定，得
    許檢察官就其所起訴之被告或犯罪事實加以變更，其聲請變
    更，除係具有另一訴訟之情形，應分別辦理外，並不生訴訟
    法上之效力，法院自不受其拘束。司法審判實務中，到庭實
    行公訴之檢察官於其提出之「論告書」或於言詞辯論時所為
    之主張或陳述，常有與起訴書所載犯罪事實不盡相同之情形
    。於此，應先究明其論告時之所述，究屬訴之追加、撤回或
    變更範疇，抑或原本係屬於起訴效力所及之他部事實之擴張
    、或起訴事實之一部減縮，而異其處理方式（如屬後者事實
    之擴張、減縮，應僅在促使法院之注意，非屬訴訟上之請求
    ）。除撤回起訴已生效力，其訴訟關係已不存在，法院無從
    加以裁判外，其他各種情形，法院自不得僅就檢察官論告時
    所陳述或主張之事實為裁判，而置原起訴事實於不顧（最高
    法院95年度台上字第2633號、第4671號、第6646號、96年度
    台上字第58 5號判決要旨參照），是公訴人所為上開之減縮
    主張，應僅係促使本院之注意，而非屬訴訟上之請求，本院
    自仍應受原起訴範圍之限制，予以審理，附此敘明】。
二、按犯罪事實應依證據認定之，無證據不得認定犯罪事實；不
    能證明被告犯罪者，應諭知無罪之判決，刑事訴訟法第154
    條第2項、第301條第1項分別定有明文。次按認定不利於被
    告之事實，須依積極證據，苟積極證據不足為不利於被告事
    實之認定時，即應為有利於被告之認定，更不必有何有利之
    證據；認定犯罪事實所憑之證據，雖不以直接證據為限，間
    接證據亦包括在內，然而無論直接或間接證據，其為訴訟上
    之證明，須於通常一般之人均不致有所懷疑，而得確信為真
    實之程度者，始得據為有罪之認定，倘其證明尚未達於此一
    程度，而有合理性懷疑存在時，即不得遽為被告犯罪之認定
    ，最高法院30年上字第816號、76年臺上字第4986號判例意
    旨可資參照。檢察官認被告另涉販賣第二級毒品甲基安非他
    命共計5次，與轉讓禁藥甲基安非他命3次與黃建章，無非以
    證人黃建章於警詢、偵查中之證述，被告蔡清標於警詢及偵
    查中之證述及相關通訊監察譯文為其論據。惟查，起訴書就
    有關被告蔡清標5次販賣甲基安非他命與黃建章之部分，除
    有罪判決附表二部分，明確指出被告蔡清標於何時、地販賣
    第二級甲基安非他命4次之犯行外，並無明確指出被告蔡清
    標於何時、地販賣第5次甲基安非他命與黃建章之犯行，是
    以本院自無從判斷被告蔡清標第5次販賣甲基安非他命與黃
    建章之犯行，是以，自從無以被告概括自白，無其他補強證
    據，遽認被告確有第5次販賣第二級毒品甲基安非他命與黃
    建章之犯行。又起訴書雖認被告蔡清標轉讓禁藥第二級毒品
    甲基安非他命與黃建章之犯行，惟查證人黃建章於警詢證述
    僅向被告蔡清標購買第二級毒品甲基安非他命等語（見警卷
    第17頁），於偵查中改證述被告蔡清標曾多次轉讓第二級甲
    基安非他命供伊施用等語（見偵卷第25頁），而於本院審理
    時則證述，被告蔡清標確有轉讓甲基安非他命供伊施用但時
    間、次數均已忘記等語（見本院卷二第114頁），是證人黃
    建章於警詢、偵查中與本院審理時所述均不相同。另參酌公
    訴人98年度蒞字第4306補充理由書認有關被告轉讓甲基安非
    他命與黃建章部分，更正98年度蒞字第3012號補充理由書附
    表三編號1、4部分，認係轉讓甲基安非他命與黃建章等語。
    惟查觀諸98年度蒞字第3012號補充理由書附表三編號1之通
    聯譯文內容為「B（係指黃建章）：台號你那裡有嗎？A （
    係指被告）；有啦，B：你叫司機送來，你要是太晚人家又
    不要了，A：我過去，B：你來這裡等我等在打，你都不準，
    A：你打，B：我再打打看」等語（見警卷第53頁），該譯文
    中所指台號，據證人黃建章於警詢證述係指甲基安非他命等
    語（見警卷第16頁），且該通聯譯文對話內容係黃建章因有
    人要甲基安非他命，請被告將甲基安非他命送伊處等情。並
    無被告欲轉讓甲基安非他命與黃建章之對話內容；而98 年
    度蒞字第3012號補充理由書附表三編號4之通聯譯文內容為
    「A：喂（係指被告），B：喂（係指黃建章），A：什麼？
    ，B：一些女人要叫你看看，A：誰；B：我朋友，A：大聲一
    點，B：我家拉，我朋友要叫你來看，A：那天那兩個喔，B
    ：不是拉，A：好，B：你多久會到，A：馬上到，B：你馬上
    到要兩個小時」等語（見98年度蒞字第3012號補充理由書附
    件第18頁），該譯文中所指女生，據證人黃建章於警詢時證
    述：通聯譯文中所指女生，係為海洛因等語（見警卷第16
    頁），且該通聯譯文之對話內容，係證人黃建章欲拿海洛因
    給被告看，並無被告欲轉讓甲基安非他命與黃建章之對話內
    容。足認被告此2次並非轉讓甲基安非他命與黃建章，是證
    人黃建章上開證述由被告轉讓甲基安非他命與伊云云，非可
    採憑。
四、此外，復查無其他積極證據足資證明被告確有檢察官所指上
    開第5次販賣甲基安非他命、轉讓甲基安非他命予證人黃建
    章之犯嫌，是就此部分犯嫌應認被告罪嫌尚有不足。惟公訴
    意旨既認此部分與上開被告起訴經本院判刑之販賣第二級毒
    品、轉讓禁藥犯行部分，具有實質上一罪之法律關係，故就
    此部分，均不另為無罪之諭知，併敘明之。
據上論斷，應依刑事訴訟法第299條第1項前段，毒品危害防制條
例第4條第1項、第2項、第17條第2項、第19條第1項，藥事法第
83條第1項，刑法第11條、第2條第1項但書、第47條第1項、第59
條、第51條第5款，判決如主文。
本案經檢察官陳志川到庭執行職務
中    華    民    國    100    年    1    月    21    日
                  刑事第三庭    審判長法  官  陳仁智
                                      法  官  李秋瑩
                                      法  官  葉淑儀
以上正本證明與原本無異。
如不服本判決應於收受判決後10日內向本院提出上訴書狀，並應
敘述具體理由；其未敘述上訴理由者，應於上訴期間屆滿後20日
逕送上級法院」。
中    華    民    國    100    年    1    月    21    日
                                      書記官  劉美娟
附錄本案論罪科刑法條:
修正後毒品危害防制條例第4條第1項、第2項:
製造、運輸、販賣第一級毒品者，處死刑或無期徒刑；處無期徒
刑者，得併科新臺幣2千萬元以下罰金。
製造、運輸、販賣第二級毒品者，處無期徒刑或 7 年以上有期
徒刑，得併科新臺幣 1 千萬元以下罰金。
藥事法第83條
明知為偽藥或禁藥，而販賣、供應、調劑、運送、寄藏、牙保、
轉讓或意圖販賣而陳列者，處 7 年以下有期徒刑，得併科新臺
幣 5 百萬元以下罰金。
附表一：販賣第一級毒品海洛因部分
┌─┬────┬──────┬──────┬─────┬───────┬───────┬───────┐
│編│販賣對象│時        間│地        點│數量及金額│交  易  方  式│證          據│論  罪  科  刑│
│號│        │            │            │（新臺幣）│              │              │              │
├─┼────┼──────┼──────┼─────┼───────┼───────┼───────┤
│01│柳朝欽  │97年6月29日 │嘉義市○○路│2,000元之 │柳朝欽以098865│1、被告於偵查 │蔡清標販賣第一│
│  │        │凌晨1時許   │博愛路橋之加│海洛因1包 │5220號撥打蔡清│及本院審理時之│級毒品，累犯，│
│  │        │            │油站旁      │          │標0000000000號│自白（見偵緝卷│處有期徒刑捌年│
│  │        │            │            │          │行動電話，由蔡│第41頁、本院卷│陸月，未扣案之│
│  │        │            │            │          │清標於左揭時間│一第25頁、卷三│販賣第一級毒品│
│  │        │            │            │          │前往左揭地點，│第81頁）。    │所得新臺幣貳仟│
│  │        │            │            │          │交付海洛因1 包│2、證人柳朝欽 │元沒收，如全部│
│  │        │            │            │          │與柳朝欽，並取│於警詢、偵查中│或一部不能沒收│
│  │        │            │            │          │得2,000元價金 │及本院審理時之│時，以其財產抵│
│  │        │            │            │          │而完成交易。  │證述（見警卷第│償之，未扣案行│
│  │        │            │            │          │              │10至第13頁；偵│動電話壹支（內│
│  │        │            │            │          │              │卷第23至25頁、│含０九八一三一│
│  │        │            │            │          │              │本院卷第228、 │七二六八號SIM │
│  │        │            │            │          │              │229頁）       │卡壹張）沒收，│
│  │        │            │            │          │              │3、嘉義縣刑警 │如全部或一部不│
│  │        │            │            │          │              │大隊指認紀錄表│能沒收時，追徵│
│  │        │            │            │          │              │（見偵卷第9頁 │其價額。      │
│  │        │            │            │          │              │）            │              │
│  │        │            │            │          │              │4、通訊監察譯 │              │
│  │        │            │            │          │              │文（見警卷第56│              │
│  │        │            │            │          │              │、57頁）      │              │
│  │        │            │            │          │              │              │              │
├─┼────┼──────┼──────┼─────┼───────┼───────┼───────┤
│02│柳朝欽  │97年8月15日 │嘉義市北興國│2,000元之 │柳朝欽以公共電│1、被告於偵查 │蔡清標販賣第一│
│  │        │晚間22時許  │中大門前    │海洛因1包 │話撥打蔡清標  │及本院審理時之│級毒品，累犯，│
│  │        │            │            │          │0000000000號行│自白（見偵緝卷│處有期徒刑捌年│
│  │        │            │            │          │動電話，由蔡清│第41頁、本院卷│陸月，未扣案之│
│  │        │            │            │          │標於左揭時間前│一第25頁、卷三│販賣第一級毒品│
│  │        │            │            │          │往左揭地點，交│第81頁）。    │所得新臺幣貳仟│
│  │        │            │            │          │付海洛因1包與 │2、證人柳朝欽 │元沒收，如全部│
│  │        │            │            │          │柳朝欽，並取得│於警詢、偵查中│或一部不能沒收│
│  │        │            │            │          │2,000元價金而 │之證述（見警卷│時，以其財產抵│
│  │        │            │            │          │完成交易。    │第10至第13頁；│償之，未扣案行│
│  │        │            │            │          │              │偵卷第23至25頁│動電話壹支（內│
│  │        │            │            │          │              │）            │含０九八一三一│
│  │        │            │            │          │              │3、嘉義縣刑警 │七二六八號SIM │
│  │        │            │            │          │              │大隊指認紀錄表│卡壹張）沒收，│
│  │        │            │            │          │              │（見偵卷第9頁 │如全部或一部不│
│  │        │            │            │          │              │              │能沒收時，追徵│
│  │        │            │            │          │              │              │其價額。      │
├─┼────┼──────┼──────┼─────┼───────┼───────┼───────┤
│03│蔡篤弦  │97年7月2日下│嘉義市○○路│2,000元之 │蔡篤弦以095283│1、被告於警詢 │蔡清標販賣第一│
│  │        │午13時許    │家樂福超市前│海洛因1包 │7682號撥打蔡清│自白曾販賣第一│級毒品，累犯，│
│  │        │            │            │          │標0000000000號│級毒品海洛因與│處有期徒刑捌年│
│  │        │            │            │          │行動電話，由蔡│蔡篤弦、偵查及│陸月，未扣案之│
│  │        │            │            │          │清標於左揭時間│本院審理時之自│販賣第一級毒品│
│  │        │            │            │          │前往左揭地點，│白（見偵緝卷第│所得新臺幣貳仟│
│  │        │            │            │          │交付海洛因1 包│第34頁、41頁、│元沒收，如全部│
│  │        │            │            │          │與蔡篤弦，並取│本院卷一第25頁│或一部不能沒收│
│  │        │            │            │          │得2,000元價金 │、卷三第81頁）│時，以其財產抵│
│  │        │            │            │          │而完成交易。  │。            │償之，未扣案行│
│  │        │            │            │          │              │2、證人蔡篤弦 │動電話壹支（內│
│  │        │            │            │          │              │於警詢、偵查中│含０九八一三一│
│  │        │            │            │          │              │之證述（見警卷│七二六八號SIM │
│  │        │            │            │          │              │第24頁；偵緝卷│卡壹張）沒收，│
│  │        │            │            │          │              │第81頁）      │如全部或一部不│
│  │        │            │            │          │              │3、嘉義縣刑警 │能沒收時，追徵│
│  │        │            │            │          │              │大隊指認紀錄表│其價額。      │
│  │        │            │            │          │              │（見偵卷第75頁│              │
│  │        │            │            │          │              │）            │              │
│  │        │            │            │          │              │4、通訊監察譯 │              │
│  │        │            │            │          │              │文（見警卷第69│              │
│  │        │            │            │          │              │頁）          │              │
├─┼────┼──────┼──────┼─────┼───────┼───────┼───────┤
│04│湯順建  │97年6月29日 │嘉義市東區中│2,000元之 │湯順建以093664│1、被告於偵查 │蔡清標販賣第一│
│  │        │下午16時許  │庄里2鄰台斗 │海洛因1包 │9935號撥打蔡清│及本院審理時之│級毒品，累犯，│
│  │        │            │街75巷22號  │          │標0000000000號│自白（見偵緝卷│處有期徒刑捌年│
│  │        │            │            │          │行動電話，由蔡│第41頁、本院卷│陸月，未扣案之│
│  │        │            │            │          │清標於左揭時間│一第25頁、卷三│販賣第一級毒品│
│  │        │            │            │          │前往左揭地點，│第81頁）。    │所得新臺幣貳仟│
│  │        │            │            │          │交付海洛因1包 │2、證人湯順建 │元沒收，如全部│
│  │        │            │            │          │與湯順建，並取│於警詢、偵查中│或一部不能沒收│
│  │        │            │            │          │得2,000元價金 │之證述（見警卷│時，以其財產抵│
│  │        │            │            │          │而完成交易。  │第29頁、偵緝卷│償之，未扣案行│
│  │        │            │            │          │              │第90頁）      │動電話壹支（內│
│  │        │            │            │          │              │3、嘉義縣刑警 │含０九八一三一│
│  │        │            │            │          │              │大隊指認紀錄表│七二六八號SIM │
│  │        │            │            │          │              │（見警卷第80  │卡壹張）沒收，│
│  │        │            │            │          │              │頁）          │如全部或一部不│
│  │        │            │            │          │              │4、通訊監察譯 │能沒收時，追徵│
│  │        │            │            │          │              │文（見警卷第79│其價額。      │
│  │        │            │            │          │              │頁）          │              │
└─┴────┴──────┴──────┴─────┴───────┴───────┴───────┘
附表二：販賣第二級毒品甲基安非他命部分
┌─┬────┬──────┬──────┬─────┬───────┬───────┬───────┐
│編│販賣對象│時        間│地        點│數量及金額│交  易  方  式│證          據│論  罪  科  刑│
│號│        │            │            │（新臺幣）│              │              │              │
├─┼────┼──────┼──────┼─────┼───────┼───────┼───────┤
│01│林志清  │97年6月24日 │嘉義市○○路│3,000元之 │林志清以098986│1、被告於偵查 │蔡清標販賣第二│
│  │        │下午17時許  │906號中油加 │安非他命1 │1551號撥打蔡清│及本院審理時之│級毒品，累犯，│
│  │        │            │油站        │包        │標0000000000號│自白（見偵緝卷│處有期徒刑伍年│
│  │        │            │            │          │行動電話，由蔡│第41頁、本院卷│，未扣案之販賣│
│  │        │            │            │          │清標於左揭時間│一第25頁、卷三│第二級毒品所得│
│  │        │            │            │          │前往左揭地點，│第81頁）。    │新臺幣參仟元沒│
│  │        │            │            │          │交付甲基安非他│2、證人林志清 │收，如全部或一│
│  │        │            │            │          │命1包與林志清 │於警詢、偵查中│部不能沒收時，│
│  │        │            │            │          │，並取得3,000 │之證述（見警卷│以其財產抵償之│
│  │        │            │            │          │元價金而完成交│第3、4頁；偵緝│，未扣案行動電│
│  │        │            │            │          │易。          │卷第85、86頁）│話壹支（內含０│
│  │        │            │            │          │              │3、通訊監察譯 │0000000│
│  │        │            │            │          │              │（見警卷第53頁│六八號SIM卡壹 │
│  │        │            │            │          │              │）            │張）沒收，如全│
│  │        │            │            │          │              │              │部或一部不能沒│
│  │        │            │            │          │              │              │收時，追徵其價│
│  │        │            │            │          │              │              │額。          │
│  │        │            │            │          │              │              │              │
│  │        │            │            │          │              │              │              │
├─┼────┼──────┼──────┼─────┼───────┼───────┼───────┤
│02│林志清  │97年6月26日 │嘉義市○○路│2,000元之 │林志清以098986│1、被告於偵查 │蔡清標販賣第二│
│  │        │下午17時許  │巨蛋遊藝場  │安非他命1 │1551號撥打蔡清│及本院審理時之│級毒品，累犯，│
│  │        │            │            │包        │標0000000000號│自白（見偵緝卷│處有期徒刑伍年│
│  │        │            │            │          │行動電話，由蔡│第41頁、本院卷│，未扣案之販賣│
│  │        │            │            │          │清標於左揭時間│一第25頁、卷三│第二級毒品所得│
│  │        │            │            │          │前往左揭地點，│第81頁）。    │新臺幣貳仟元沒│
│  │        │            │            │          │交付甲基安非他│2、證人林志清 │收，如全部或一│
│  │        │            │            │          │命1包與林志清 │於警詢、偵查中│部不能沒收時，│
│  │        │            │            │          │，並取得2,000 │之證述（見警卷│以其等財產連帶│
│  │        │            │            │          │元價金而完成交│第3、4頁；偵緝│抵償之。未扣案│
│  │        │            │            │          │易。易。      │卷第85、86頁）│行動電話壹支（│
│  │        │            │            │          │              │3、通訊監察譯 │內含０九八一三│
│  │        │            │            │          │              │文（見警卷第54│一七二六八號  │
│  │        │            │            │          │              │頁）          │SIM卡壹張）沒 │
│  │        │            │            │          │              │              │收，如全部或一│
│  │        │            │            │          │              │              │部不能沒收時，│
│  │        │            │            │          │              │              │追徵其價額。  │
│  │        │            │            │          │              │              │              │
│  │        │            │            │          │              │              │              │
├─┼────┼──────┼──────┼─────┼───────┼───────┼───────┤
│03│黃建章  │97年6月26日 │嘉義縣民雄鄉│4,100元之 │黃建章以098746│1、被告於偵查 │蔡清標販賣第二│
│  │        │下午16時許  │東湖村東勢湖│安非他命1 │2428號撥打蔡清│及本院審理時之│級毒品，累犯，│
│  │        │            │20-29號黃建 │包        │標0000000000號│自白（見偵緝卷│處有期徒刑伍年│
│  │        │            │章住處      │          │行動電話，由蔡│第41頁、本院卷│，未扣案之販賣│
│  │        │            │            │          │清標於左揭時間│一第25頁、卷三│第二級毒品所得│
│  │        │            │            │          │前往左揭地點，│第81頁）。    │新臺幣肆仟壹佰│
│  │        │            │            │          │交付甲基安非他│2、證人黃建章 │元沒收，如全部│
│  │        │            │            │          │命1包與黃建章 │於警詢、偵查中│或一部不能沒收│
│  │        │            │            │          │，並取得4,100 │之證述（見警卷│時，以其財產抵│
│  │        │            │            │          │元價金而完成交│第16、17頁；偵│償之，未扣案行│
│  │        │            │            │          │易。          │卷第25、26頁）│動電話壹支（內│
│  │        │            │            │          │              │3、嘉義縣刑警 │含０九八一三一│
│  │        │            │            │          │              │大隊指認紀錄表│七二六八號SIM │
│  │        │            │            │          │              │（見偵卷第19頁│卡壹張）沒收，│
│  │        │            │            │          │              │）            │如全部或一部不│
│  │        │            │            │          │              │4、通訊監察譯 │能沒收時，追徵│
│  │        │            │            │          │              │文（見98年度蒞│其價額。      │
│  │        │            │            │          │              │字第3012號補充│              │
│  │        │            │            │          │              │理由書第9頁） │              │
│  │        │            │            │          │              │              │              │
│  │        │            │            │          │              │              │              │
│  │        │            │            │          │              │              │              │
├─┼────┼──────┼──────┼─────┼───────┼───────┼───────┤
│04│黃建章  │97年6月27日 │嘉義縣民雄鄉│4,100元之 │黃建章以098746│1、被告於偵查 │蔡清標販賣第二│
│  │        │凌晨0時許   │東湖村東勢湖│安非他命1 │2428號撥打蔡清│及本院審理時之│級毒品，累犯，│
│  │        │            │20-29號黃建 │包        │標0000000000號│自白（見偵緝卷│處有期徒刑伍年│
│  │        │            │章住處      │          │行動電話，由蔡│第41頁、本院卷│，未扣案之販賣│
│  │        │            │            │          │清標於左揭時間│一第25頁、卷三│第二級毒品所得│
│  │        │            │            │          │前往左揭地點，│第81頁）。    │新臺幣肆仟壹佰│
│  │        │            │            │          │交付甲基安非他│2、證人黃建章 │元沒收，如全部│
│  │        │            │            │          │命1包與黃建章 │於警詢、偵查中│或一部不能沒收│
│  │        │            │            │          │，並取得4,100 │之證述（見警卷│時，以其財產抵│
│  │        │            │            │          │元價金而完成交│第16、17頁；偵│償之，未扣案行│
│  │        │            │            │          │易。          │卷第25、26頁）│動電話壹支（內│
│  │        │            │            │          │              │3、嘉義縣刑警 │含０九八一三一│
│  │        │            │            │          │              │大隊指認紀錄表│七二六八號SIM │
│  │        │            │            │          │              │（見偵卷第19頁│卡壹張）沒收，│
│  │        │            │            │          │              │）            │如全部或一部不│
│  │        │            │            │          │              │4、通訊監察譯 │能沒收時，追徵│
│  │        │            │            │          │              │文（見98年度蒞│其價額。      │
│  │        │            │            │          │              │字第3012號補充│              │
│  │        │            │            │          │              │理由書第12頁）│              │
├─┼────┼──────┼──────┼─────┼───────┼───────┼───────┤
│05│黃建章  │97年6月29日 │嘉義縣民雄鄉│1,800元之 │黃建章以098746│1、被告於偵查 │蔡清標販賣第二│
│  │        │晚上23時許  │東湖村東勢湖│安非他命1 │2428號撥打蔡清│及本院審理時之│級毒品，累犯，│
│  │        │            │20-29號黃建 │包        │標0000000000號│自白（見偵緝卷│處有期徒刑伍年│
│  │        │            │章住處      │          │行動電話，由蔡│第41頁、本院卷│，未扣案之販賣│
│  │        │            │            │          │清標於左揭時間│一第25頁、卷三│第二級毒品所得│
│  │        │            │            │          │前往左揭地點，│第81頁）。    │新臺幣壹仟捌佰│
│  │        │            │            │          │交付甲基安非他│2、證人黃建章 │元沒收，如全部│
│  │        │            │            │          │命1包與黃建章 │於警詢、偵查中│或一部不能沒收│
│  │        │            │            │          │，並取得1,800 │之證述（見警卷│時，以其財產抵│
│  │        │            │            │          │元價金而完成交│第16、17頁；偵│償之，未扣案行│
│  │        │            │            │          │易。          │卷第25、26頁）│動電話壹支（內│
│  │        │            │            │          │              │3、嘉義縣刑警 │含０九八一三一│
│  │        │            │            │          │              │大隊指認紀錄表│七二六八號SIM │
│  │        │            │            │          │              │（見偵卷第19頁│卡壹張）沒收，│
│  │        │            │            │          │              │）            │如全部或一部不│
│  │        │            │            │          │              │4、通訊監察譯 │能沒收時，追徵│
│  │        │            │            │          │              │文（見警卷第64│其價額。      │
│  │        │            │            │          │              │頁）          │              │
│  │        │            │            │          │              │              │              │
├─┼────┼──────┼──────┼─────┼───────┼───────┼───────┤
│06│黃建章  │97年7月3日晚│嘉義縣民雄鄉│2,100元之 │黃建章以098746│1、被告於偵查 │蔡清標販賣第二│
│  │        │上9時許     │東湖村東勢湖│甲基安非他│2428號撥打蔡清│及本院審理時之│級毒品，累犯，│
│  │        │            │20-29號黃建 │命1       │標0000000000號│自白（見偵緝卷│處有期徒刑伍年│
│  │        │            │章住處      │包        │行動電話，由蔡│第41頁、本院卷│，未扣案之販賣│
│  │        │            │            │          │清標於左揭時間│一第25頁、卷三│第二級毒品所得│
│  │        │            │            │          │前往左揭地點，│第81頁）。    │新臺幣貳仟壹佰│
│  │        │            │            │          │交付甲基安非他│2、證人黃建章 │元沒收，如全部│
│  │        │            │            │          │命1包與黃建章 │於警詢、偵查中│或一部不能沒收│
│  │        │            │            │          │，並取得2,100 │之證述（見警卷│時，以其財產抵│
│  │        │            │            │          │元價金而完成交│第16、17頁；偵│償之，未扣案行│
│  │        │            │            │          │易。          │卷第25、26頁）│動電話壹支（內│
│  │        │            │            │          │              │3、嘉義縣刑警 │含０九八一三一│
│  │        │            │            │          │              │大隊紀錄表（見│七二六八號SIM │
│  │        │            │            │          │              │偵卷第19頁）  │卡壹張）沒收，│
│  │        │            │            │          │              │4、通訊監察譯 │如全部或一部不│
│  │        │            │            │          │              │文（見警卷第  │能沒收時，追徵│
│  │        │            │            │          │              │65頁          │其價額。      │
│  │        │            │            │          │              │）            │              │
├─┼────┼──────┼──────┼─────┼───────┼───────┼───────┤
│07│蔡篤弦  │97年7月2日下│嘉義市○○路│3,500元之 │蔡篤弦以095283│1、被告於警詢 │蔡清標販賣第二│
│  │        │午13時許    │家樂福超市前│安非他命  │7682號撥打蔡清│自白曾販賣第一│級毒品，累犯，│
│  │        │            │            │0.8公克   │標0000000000號│級毒品海洛因與│處有期徒刑伍年│
│  │        │            │            │          │行動電話，由蔡│蔡篤弦、偵查及│，未扣案之販賣│
│  │        │            │            │          │清標於左揭時間│本院審理時之自│第二級毒品所得│
│  │        │            │            │          │前往左揭地點，│白（見偵緝卷第│新臺幣參仟伍佰│
│  │        │            │            │          │交付甲基安非他│第34頁、41頁、│元沒收，如全部│
│  │        │            │            │          │命0.8公克與蔡 │本院卷一第25頁│或一部不能沒收│
│  │        │            │            │          │篤弦，並取得  │、卷三第81頁）│時，以其財產抵│
│  │        │            │            │          │3,50 0元價金而│。            │償之，未扣案行│
│  │        │            │            │          │完成交易。    │2、證人蔡篤弦 │動電話壹支（內│
│  │        │            │            │          │              │於警詢、偵查中│含０九八一三一│
│  │        │            │            │          │              │之證述（見警卷│七二六八號SIM │
│  │        │            │            │          │              │第24頁；偵緝卷│卡壹張）沒收，│
│  │        │            │            │          │              │第81頁）      │如全部或一部不│
│  │        │            │            │          │              │3、嘉義縣刑警 │能沒收時，追徵│
│  │        │            │            │          │              │大隊指認紀錄表│其價額。      │
│  │        │            │            │          │              │（見偵卷第75頁│              │
│  │        │            │            │          │              │）            │              │
│  │        │            │            │          │              │4、通訊監察譯 │              │
│  │        │            │            │          │              │文（見警卷第69│              │
│  │        │            │            │          │              │頁）          │              │
├─┼────┼──────┼──────┼─────┼───────┼───────┼───────┤
│08│湯順建  │97年6月26日 │嘉義市友忠公│2,000元之 │湯順建以093664│1、被告於偵查 │蔡清標販賣第二│
│  │        │下午13時許  │園          │安非他命1 │9935號撥打蔡清│及本院審理時之│級毒品，累犯，│
│  │        │            │            │包        │標0000000000號│自白（見偵緝卷│處有期徒刑伍年│
│  │        │            │            │          │行動電話，由蔡│第41頁、本院卷│，未扣案之販賣│
│  │        │            │            │          │清標於左揭時間│一第25頁、卷三│第二級毒品所得│
│  │        │            │            │          │前往左揭地點，│第81頁）。    │新臺幣貳仟元沒│
│  │        │            │            │          │交付安非他命1 │2、證人湯順建 │收，如全部或一│
│  │        │            │            │          │包與湯順建，並│於警詢、偵查中│部不能沒收時，│
│  │        │            │            │          │取得2,000元價 │之證述（見警卷│以其財產抵償之│
│  │        │            │            │          │金而完成交易。│第29頁；偵緝卷│，未扣案行動電│
│  │        │            │            │          │              │第90頁）      │話壹支（內含０│
│  │        │            │            │          │              │3、嘉義縣刑警 │0000000│
│  │        │            │            │          │              │大隊指認紀錄表│六八號SIM卡壹 │
│  │        │            │            │          │              │（見警卷第80頁│張）沒收，如全│
│  │        │            │            │          │              │）            │部或一部不能沒│
│  │        │            │            │          │              │4、通訊監察譯 │收時，追徵其價│
│  │        │            │            │          │              │文（見警卷第77│額。          │
│  │        │            │            │          │              │頁）          │              │
└─┴────┴──────┴──────┴─────┴───────┴───────┴───────┘
附表三：轉讓第2級毒品甲基安非他命
┌─┬────┬──────┬──────┬─────┬───────┬───────┬───────┐
│編│轉讓對象│時        間│地        點│數量及金額│交  易  方  式│證          據│論罪科刑      │
│號│        │            │            │（新臺幣）│              │              │              │
├─┼────┼──────┼──────┼─────┼───────┼───────┼───────┤
│01│李安發  │97年6月29日 │嘉義縣太保市│無償轉讓  │李安發以092611│1、被告於偵查 │蔡清標明知為禁│
│  │        │20時許      │麻魚寮華濟醫│          │6736號撥打蔡清│及本院審理時均│藥而轉讓，累犯│
│  │        │            │院附近      │          │標0000000000號│坦承，且於本院│，處有期徒刑捌│
│  │        │            │            │          │行動電話，於左│審理時自陳曾於│月，未扣案行動│
│  │        │            │            │          │揭時間約定無償│左揭時間轉讓第│電話壹支（內含│
│  │        │            │            │          │轉讓甲基安非他│二級毒品甲基安│0000000│
│  │        │            │            │          │命1包與李安發 │非他命與李安發│二六八號SIM卡 │
│  │        │            │            │          │。            │（見偵緝卷第20│壹張）沒收，如│
│  │        │            │            │          │              │頁、本院卷一第│全部或一部不能│
│  │        │            │            │          │              │123頁、第184頁│沒收時，追徵其│
│  │        │            │            │          │              │、卷三第81頁）│價額。        │
│  │        │            │            │          │              │。            │              │
│  │        │            │            │          │              │2、證人李安發 │              │
│  │        │            │            │          │              │於偵查中、本院│              │
│  │        │            │            │          │              │審理時之證述（│              │
│  │        │            │            │          │              │見偵卷第28頁、│              │
│  │        │            │            │          │              │本院卷一第178 │              │
│  │        │            │            │          │              │、179頁）     │              │
│  │        │            │            │          │              │3、通訊監察譯 │              │
│  │        │            │            │          │              │文（見警卷第63│              │
│  │        │            │            │          │              │頁）          │              │
├─┼────┼──────┼──────┼─────┼───────┼───────┼───────┤
│02│李安發  │97年7月2日17│嘉義縣太保市│無償轉讓  │李安發以092611│1、被告於偵查 │蔡清標明知為禁│
│  │        │時          │麻魚寮華濟醫│          │6736號撥打蔡清│及本院審理時均│藥而轉讓，累犯│
│  │        │            │院附近      │          │標0000000000號│坦承，且於本院│，處有期徒刑捌│
│  │        │            │            │          │行動電話，於左│審理時自陳曾於│月，未扣案行動│
│  │        │            │            │          │揭時間約定無償│左揭時間轉讓第│電話壹支（內含│
│  │        │            │            │          │轉讓甲基安非他│二級毒品甲基安│0000000│
│  │        │            │            │          │命1包與李安發 │非他命與李安發│。二六八號SIM │
│  │        │            │            │          │。            │（見偵緝卷第20│卡壹張）沒收，│
│  │        │            │            │          │              │頁、本院卷一第│如全部或一部不│
│  │        │            │            │          │              │123頁、第184頁│能沒收時，追徵│
│  │        │            │            │          │              │、卷三第81頁）│其價額。      │
│  │        │            │            │          │              │。            │              │
│  │        │            │            │          │              │2、證人李安發 │              │
│  │        │            │            │          │              │於偵查中、本院│              │
│  │        │            │            │          │              │審理時之證述（│              │
│  │        │            │            │          │              │見偵卷第28頁、│              │
│  │        │            │            │          │              │本院卷一第173 │              │
│  │        │            │            │          │              │頁）          │              │
│  │        │            │            │          │              │3、通訊監察譯 │              │
│  │        │            │            │          │              │文（見警卷第60│              │
│  │        │            │            │          │              │頁）          │              │
└─┴────┴──────┴──────┴─────┴───────┴───────┴───────┘